【裁判字號】    89,重再,7
【裁判日期】    890331
【裁判案由】    損害賠償
【裁判全文】
臺灣高等法院民事判決  八十九年度重再字第七號
      再審原告  甲○○
      再審被告  乙○○
右當事人間損害賠償事件，再審原告對於中華民國八十九年一月三十一日本院八十八
年度重附民上字第二七號確定判決，提起再審之訴，本院判決如左：
      主    文
再審之訴駁回。
再審訴訟費用由再審原告負擔。
      理    由
一、按對於附帶民事訴訟之判決聲請再審者，應依民事訴訟法向原判決法院之民事庭
    提起再審之訴，刑事訴訟法第五百十二條定有明文。本件再審原告對本院八十八
    年度重附民上字第二七號附帶民事訴訟之判決聲請再審，依前開規定，應認係提
    起再審之訴，合先明。
二、按為判決基礎之證物，係偽造或變造者，或證人就為判決基礎之證言為虛偽陳述
    者，當事人固得以再審之訴對於確定終局判決提起再審之訴，惟必該偽造或變造
    證物之行為及證人偽證之行為，經宣告有罪判決已確定，或其刑事訴訟不能開始
    或續行非因證據不足者為限，此觀民事訴訟法第四百九十六條第一項第九款、第
    十款及第二項規定自明。本件再審原告主張：再審被告誹謗伊之言詞均登載於教
    育部訪視報告中，而該報告最重要部分係由再審被告提供錄音帶譯文製作而成，
    實際上並無該錄音帶存在，顯係偽造；又證人彭火炎於再審被告被訴妨害名譽案
    件審理時，證稱：再審原告確諳閩南語，及其曾聽過再審被告提供之上開錄音帶
    等語，亦為不實之陳述，均經伊向台灣台北地方法院檢察署提出告訴等語，縱然
    屬實，該偽造錄音帶及證人彭火炎之偽證行為亦未經判決有罪確定，揆諸首揭說
    明，再審原告據此提起再審之訴，即為顯無理由，爰不經言詞辯論，以判決駁回
    之。
二、據上論結，本件再審之訴為顯無理由。依民事訴訟法第五百零二條第二項、第七
    十八條，判決如主文。
中      華      民      國    八十九    年      三      月     三十一   日
                                民事第五庭
                                    審判長法  官  黃  熙  嫣
                                          法  官  黃  小  瑩
                                          法  官  蔡  芳  齡
右正本係照原本作成。
如不服本判決，應於收受送達後二十日內向本院提出上訴書狀，其未表明上訴理由者
，應於提出上訴後二十日內向本院補提理由書狀（均須按他造當事人之人數附繕本）
上訴時應提出委任律師或具有律師資格之人之委任狀；委任有律師資格者，另應附具
律師及格證書及釋明委任人與受任人有民事訴訟法第四百六十六條之一第一項但書或
第二項（詳附註）所定關係之釋明文書影本。
中      華      民      國    八十九    年      四      月        七    日
                                          書記官  蔡  錦  輝
附註：
民事訴訟法第四百六十六條之一（第一項、第二項）：
對於第二審判決上訴，上訴人應委任律師為訴訟代理人。但上訴人或其法定代理人具
有律師資格者，不在此限。
上訴人之配偶、三親等內之血親、二親等內之姻親，或上訴人為法人、中央或地方機
關時，其所屬專任人員具有律師資格並經法院認為適當者，亦得為第三審訴訟代理人
。


司法院資訊處製作；財團法人民間司法改革基金會備份。
